臺灣板橋地方法院刑事判決　　　　　 99年度交簡上字第331號
上　訴　人
即　被　告　陳西寶
上列上訴人即被告因過失傷害案件，不服中華民國99年11月29日
本院99年度交簡字第5612號所為之第一審簡易判決（聲請簡易判
決處刑案號：99年度偵字第25197 號），提起上訴，本院管轄第
二審之合議庭判決如下：
    主  文
上訴駁回。
    事實及理由
一、本案經本院管轄第二審之合議庭審理結果，除原審判決引用
    臺灣板橋地方法院檢察署檢察官聲請簡易判決處刑書犯罪事
    實欄第4 行關於「天候晴」之記載應更正為「天候陰」，以
    及第8 行關於「左側」之記載應更正為「右側」外，其餘認
    原審判決以上訴人即被告陳西寶犯刑法第284 條第1 項前段
    之過失傷害罪，量處被告拘役30日，如易科罰金，以新臺幣
    1,000 元折算1 日，其認事用法及量刑均無不當，應予維持
    ，並引用如附件第一審判決書記載之事實、證據及理由。
二、本件被告上訴意旨略以：原審認定伊駕駛之自用小客車左側
    前方撞到告訴人盧宏杰騎乘之大型重型機車，但實際上是告
    訴人騎乘之大型重型機車撞到伊駕駛之自用小客車右側，故
    請求送臺灣省臺北縣區車輛行車事故鑑定委員會鑑定肇事責
    任之歸屬；又告訴人僅受有輕微擦傷，而伊配偶亦因本件車
    禍之發生而受傷，但告訴人要求伊賠償金額過高，伊無法負
    擔，始未達成和解，且本件車禍之發生，雙方應均有過失，
    原審卻判處伊拘役30日，量刑過重云云。經查：
  (一)被告於99年5 月8 日上午11時15分許，駕駛車牌號碼8281-F
    L 號自用小客貨車，沿臺北縣板橋巿（現改制為新北巿板橋
    區○○○路由西往東方向行駛，途經文化路2 段225 巷口，
    欲向左迴轉至對向車道時，適告訴人騎乘車牌號碼AS-13 號
    大型重型機車沿同路段、對向直駛而來，渠騎乘之大型重型
    機車左前車頭與被告駕駛之自用小客貨車右側前車門處發生
    碰撞，致使渠人車倒地，因而受有左頸部、左肩、左胸挫傷
    及左手肘、左肩擦傷之傷害等事實，為被告所不否認，且據
    告訴人於警詢及偵查中指訴明確，復有道路交通事故現場圖
    、調查報告表(一)、(二)、亞東紀念醫院診斷證明書各1 份及肇
    事現場暨車輛損壞照片共12張附卷可稽，堪可認定。至聲請
    簡易判決處刑書犯罪事實欄雖記載被告所駕駛之自用小客貨
    車左側前方撞擊至告訴人所騎乘之大型重型機車等語，惟依
    被告、告訴人於警詢暨偵查中供述之情節、上開道路交通事
    故調查報告表(二)之記載以及前揭車輛損壞照片所示，被告駕
    駛之自用小客貨車右側前車門凹陷且右側照後鏡損壞，顯見
    其駕駛自用小客貨車與告訴人所騎乘大型重型機車碰撞之位
    置應係右側前車門處，而非左側，是聲請簡易判決處刑書犯
    罪事實欄記載被告所駕駛自用小客貨車碰撞點在「左側前方
    」等語，應係「右側前方」之誤，應予更正，併此敘明。
  (二)按汽車行駛至交岔路口，轉彎車應讓直行車先行，道路交通
    安全規則第102 條第2 項第7 款定有明文。是被告駕駛自用
    小客貨車行經臺北縣板橋巿文化路2 段225 巷口欲向左迴轉
    至對向車道時，自應注意前揭規定，禮讓直行車先行。而當
    時天候陰，日間有自然光線，路面乾燥亦無缺陷及障礙物，
    視距良好，業據前揭道路交通事故調查報告表(一)載述綦詳，
    足見被告並無不能注意之情事。詎被告駕車行經上開路段欲
    向左迴轉至對向車道時，遇告訴人騎乘大型重型機車沿同路
    段、對向直駛而來，卻未禮讓直行之告訴人先行，即貿然向
    左迴轉，以致二車發生碰撞而肇事，是其就本案車禍之發生
    ，自有過失，此亦據被告於偵查中及本院訊問時自承其確有
    過失無訛。且被告之過失行為與告訴人所受之傷害間具有相
    當之因果關係。
  (三)另參以本案兩車碰撞位置係告訴人騎乘之大型重型機車左前
    車頭與被告駕駛之自用小客貨車右側前車門處，以及此次交
    通事故發生時現場天候陰，日間有自然光線，路面乾燥亦無
    缺陷及障礙物，視距良好，並無不能注意之情事，均如前述
    ，足認就本案交通事故之發生，告訴人疏未注意車前狀況，
    亦為肇事原因；惟告訴人對本案車禍發生雖與有過失，但此
    僅屬量刑以及被告可否因此減免民事損害賠償額度之參考，
    與被告過失犯行之成立要件無涉，併此敘明。
  (四)至被告固請求囑託臺灣省臺北縣區車輛行車事故鑑定委員會
    鑑定本案肇事責任之歸屬，惟本案車禍係肇因於被告駕駛自
    用小客貨車未禮讓直行車先行，以及告訴人騎乘大型重型機
    車未注意車前狀況所致，業經詳述如述，肇事責任之歸屬已
    明，即無再囑託臺灣省臺北縣區車輛行車事故鑑定委員會鑑
    定之必要。
  (五)再者，被告雖指原審量刑過重云云。然按量刑之輕重，係屬
    事實審法院得依職權自由裁量之事項，茍於量刑時，已依行
    為人之責任為基礎，並斟酌刑法第57條各款所列情狀，而未
    逾越法定範圍，又未濫用其職權，即不得遽指為違法（最高
    法院72年臺上字第6696號判例意旨參照）。本案原審於量刑
    時，除依刑法第62條前段關於自首之規定予以減輕其刑外，
    並已依前揭規定，具體審酌被告駕駛自用小客貨車，本應謹
    慎注意駕駛汽車應遵守道路交通安全規則之指示，竟未禮讓
    直行車先行，致告訴人受有傷害，其行為誠有可議之處，兼
    衡告訴人所受傷害及被告未與告訴人達成和解等情狀，量處
    被告拘役30日，如易科罰金，以新臺幣1,000 元折算1 日，
    其量刑既未逾越法定刑度，又無濫用自由裁量之權限，於法
    並無不合，亦無過重之情形，是被告指摘原審量刑過重云云
    ，自屬無據。
  (六)從而，本案被告猶執前詞提起上訴，為無理由，應予駁回。
據上論斷，應依刑事訴訟法第455 條之1 第1 項、第3 項、第
368 條、第373 條，判決如主文。
本案經檢察官吳孟竹到庭執行職務。
中    華    民    國   100    年    4     月    26    日
                  刑事第六庭審判長法  官  戴嘉清
                                  法  官  林晏鵬
                                  法  官  王瑜玲
以上正本證明與原本無異
本件不得上訴。
                                  書記官  林君縈
中    華    民    國   100    年    4     月    26    日